【裁判字號】    92,交抗,359
【裁判日期】    920530
【裁判案由】    聲明異議
【裁判全文】
臺灣高等法院臺中分院刑事裁定                    九十二年度交抗字第三五九號
    抗  告  人
    即受處分人  甲○○
右列抗告人因違反交通管理處罰條例案件，不服臺灣台中地方法院中華民國九十二年
四月十六日裁定（九十二年度交聲字第一三九、一四０、一四一號）提起抗告，本院
裁定如左：
    主      文
抗告駁回。
    理      由
一、抗告人抗告意旨略以：I抗告人未曾於九十年四月七十五時二十五分許，騎乘車
    號ＬＩＷ－八七六號重機車行經彰化縣員林鎮○○路。抗告人居住之彰化縣員林
    鎮萬年里萬年巷與中山路交叉口相距甚遠，兩者相差約三公里左右，非抗告人須
    經常出入地點且舉發當日抗告人正忙著小吃生意，不可能離開工作崗位。II本件
    舉發案係舉發警察林振華未依規定照相存證，誤將他人之車輛號碼誤記為抗告人
    之車輛號碼，致抗告人受此裁決，為此提起抗告等語。
二、按駕駛人駕駛汽車應遵守道路交通標誌、標線、號誌之指示，並服從執行交通勤
    務之警察之指揮；又汽車在雙向二車道行駛時，應劃有分向限制線之路段，不得
    駛入來車之車道；且汽車行駛至交岔路口，其行進、轉彎，應遵守燈光號誌之指
    示，道路交通安全規則第九十條、第九十七條第一項第二款、第一百零二條第一
    項第一款定有明文。復依道路交通管理處罰條例第六十條第二項第一款規定：汽
    車駕駛人不服從交通勤務警察之指揮或稽查者，處汽車駕駛人新台幣（下同）九
    百元以上一千八百元以下罰鍰，依同條例第四十五條第一項第一款規定：汽車駕
    駛人，爭道行駛而不按遵行之方向行駛者，處汽車駕駛人六百元以上一千八百元
    以下之罰鍰，依同條例第五十三條規定：汽車駕駛人，行經有燈光號誌管制之交
    岔路口闖紅燈者，處一千八百元以上五千四百元以下罰鍰。又汽車駕駛人違反第
    六十條第二項、第四十五條規定者，除依該條款規定處罰外，並各記違規點數一
    點，違反第五十三條者，記違規點數三點，同條例第六十三條第一項第一款、第
    三款亦定有明文。
三、經查，證人即舉發之彰化縣員林分局警備隊隊員林振華於九十二年四月十四日原
    審訊問，與抗告人當庭對質時結證稱：「當時我站在員林鎮○○路上，在執行取
    締汽機車由萬年路違規紅燈右轉中山路之勤務，騎乘車號ＬＩＷ－八七六號重機
    車之人由萬年路紅燈右轉中山路，我吹哨攔他，他看到我就靠左侵入對向車道逃
    逸，我就記下車牌」等語，原審進一步要求證人確認違規人是否確為抗告人及誤
    記可能，證人稱：「我當時的確有記下車號，記在本子上，再回去查車籍，我沒
    有記錯」「很明確，當時一發生就記下來了，因為當時執勤沒有帶照相機所以無
    法提供」等語在卷，並當庭繪製現場圖一份附卷可參。按證人為執行勤務在場指
    揮交通之員警，如路口別無其他特殊情況，其當無違反現場交岔路口紅綠燈號誌
    ，任意指揮交通，擾亂車流秩序之理，況其對於異議人於號誌燈業已轉換為紅燈
    之際，任意違規右轉中山路，並未遵從停車受檢之情形證述綦詳，是抗告人確有
    逆向行駛、未遵守燈光號誌之指示及不服從交通勤務警察之指揮等情事。抗告人
    辯稱，因當地車流甚多，可能係舉發警員誤記所致，尚乏具體事證足以證明，自
    以採信。此外，又有舉發違反道路交通管理事件通知單附卷可憑，抗告人確有前
    揭違規事實已堪認定。從而，原處分機關依上開規定裁處抗告人，原審法院據以
    駁回異議，並無不當。本件抗告為無理由，應予駁回。
四、據上論結，應依道路交通案件處理辦法第二十六條，刑事訴訟法第四百十二條，
    裁定如主文。
中      華      民      國      九十二     年     五      月    三十    日
                                臺灣高等法院臺中分院刑事第四庭
                                      審判長法  官  洪  耀  宗
                                            法  官  江  德  千
                                            法  官  劉  登  俊
右正本證明與原本無異。
不得再抗告。
                                            書記官  鄧  智  惠
中      華      民      國      九十二     年     六      月     二     日
                                                                        Ｒ


司法院資訊處製作；財團法人民間司法改革基金會備份。
